【裁判字號】    90,訴,2518
【裁判日期】    901213
【裁判案由】    毒品危害防制條例
【裁判全文】
臺灣高雄地方法院刑事判決                          九十年度訴字第二五一八號
    公  訴  人  臺灣高雄地方法院檢察署檢察官
    被      告  甲○○
右列被告因違反毒品危害防制條例案件，經檢察官提起公訴（九十年度毒偵字第四一
一九號），本院判決如左：
    主  文
甲○○連續施用第一級毒品，累犯，處有期徒刑捌月，扣案之殘留海洛因之吸管壹支
沒收銷燬之。又施用第二級毒品，累犯，處有期徒刑伍月。應執行有期徒刑壹年，扣
案之殘留海洛因之吸管壹支沒收銷燬之。
    事  實
一、黃森雄曾於民國八十四年七月十七日因違反槍砲彈藥刀械管制條例案件，經本院
    以八十四年度重訴第二八號刑事判決判處有期徒刑三年八月確定，於八十四年七
    月十七日入監執行，嗣於八十六年六月四日假釋出獄，於八十八年二月十一日撤
    銷假釋執行殘刑，於八十九年八月十七日執行完畢。復於八十七年七月間因施用
    毒品案件，經本院以八十七年度毒聲字第一四五○號裁定送觀察、勒戒後，認有
    繼續施用毒品之傾向，經本院以八十七年度毒聲字第一八一一號裁定強制戒治，
    於八十八年八月十四日強制戒治期滿，經臺灣高雄地方法院檢察署檢察官於八十
    八年九月十九日以八十八年度戒毒偵字第一二二號不起訴處分確定。黃森雄復於
    上開不起訴處分確定後五年內，明知海洛因及安非他命業經公告列為毒品危害防
    制條例第二條第二項之第一級及第二級毒品，均不得持有、施用，仍基於施用第
    一級毒品海洛因概括犯意，自九十年二月間某日起至同年五月十四日止，連續在
    高雄縣杉林鄉○○村○○路六十三號住處，以針筒施打之方式，施用第一級毒品
    海洛因多次，約一天一次。另基於施用第二級毒品安非他命之犯意，於九十年五
    月十四日十七時三十七分許為警查獲製作警訊筆錄時所採取尿液回溯二十四小時
    內之某時，在某不詳地點施用第二級毒品安非他命一次。嗣於九十年五月十四日
    十四時二十分許，為警持臺灣高雄地方法院檢察署檢察官所核發之搜索票於前開
    住處查獲，並扣得甲○○所有供其施用第一級毒品海洛因犯罪所用之殘留海洛因
    之吸管一支。
二、案經高雄縣警察局旗山分局報請臺灣高雄地方法院檢察署檢察官偵查起訴。
    理  由
一、訊據被告甲○○對於連續施用第一級毒品海洛因之犯行固坦承不諱，惟就其施用
    第二級毒品安非他命之犯行，及為警於上開時、地所查扣之前開吸管一支為其所
    有等情，均予以否認，辯稱：伊並未施用第二級毒品安非他命，又為警所查扣吸
    管一支非其所有云云。惟查：
  (一)被告於九十年五月十四日十七時三十七分許，經警查獲製作警訊筆錄所採集之尿
    液，經送高雄縣政府衛生局檢驗結果，除檢出嗎啡陽性反應，同時亦檢出甲基安
    非他命陽性反應，有該局九十年五月三十一日九十煙檢字第九四四號煙毒尿液檢
    驗成績書一紙在警卷可憑（參警卷第九頁）。
  (二)按甲基安非他命經口服投與後，約百分之七十於二十四小時內自尿液中排出，約
    百分之九十六小時內自尿中排出，而尿液內甲基安非他命成分之檢出，與其投與
    甲基安非他命方式、投與量、個人體質、採尿時間、檢測儀器之精密有關；通常
    採尿化驗是否呈陽性反應，應以投與二十四小時內所採為宜，有行政院衛生署藥
    物食品檢驗局八十年三月十一日藥檢壹字第○四○七一二號函釋明確。準此，
    被告為警查獲採尿前二十四小時內，確有施用第二級毒品安非他命一次，並無疑
    義，被告此部分辯解，尚無可採。
  (三)為警所查獲之吸管一支，經送高雄醫學大學附設中和紀念醫院鑑驗結果，確殘留
    毒品海洛因一情，有高雄醫學大學附設中和紀念醫院九十年十一月十三日編號九
    ○一一－五號檢驗報告一份在審卷可證。再查，前開物品係於被告個人所使用之
    房間，並無他人出入一情，業據被告於本院審理時自承明確（參本院九十年十一
    月二十九日審判筆錄），足認扣案之吸管一支確為被告所有，被告前開辯解，顯
    非可採。
  (四)被告前於八十七年七月間因施用毒品案件，經本院以八十七年度毒聲字第一四五
    ○號裁定送觀察、勒戒後，認有繼續施用毒品之傾向，復經本院以八十七年度毒
    聲字第一八一一號裁定強制戒治，於八十八年八月十四日強制戒治期滿，經臺灣
    高雄地方法院檢察署檢察官於八十八年九月十九日以八十八年度戒毒偵字第一二
    二號不起訴處分確定，有前開不起訴處分書及臺灣高雄地方法院檢察署刑案資料
    查註紀錄表各一份附卷足憑，是本案事證明確，被告犯行洵堪認定。
二、查海洛因、安非他命係毒品危害防制條例第二條第二項所稱之第一級、第二級毒
    品，不得持有、施用。次按犯毒品危害防制條例第十條施用第一級、第二級毒品
之罪者，檢察官應先將被告送勒戒處所觀察、勒戒，經觀察、勒戒後，認無繼續
    施用毒品傾向者，應由檢察官為不起訴處分之裁定；有繼續施用之傾向者，由檢
    察官聲請法院令入戒治處所施以強制戒治，其期間為一年。依第二十條第二項強
    制戒治期滿或交付保護管束期滿，應由檢察官為不起訴之處分。依此為不起訴處
    分後，五年內再犯第十條施用第一級、第二級毒品之罪，則不適用前開不起訴處
    分之規定，而應依一般刑事訴訟程序予以起訴論罪科刑。此觀諸毒品危害防制條
    例第二十條第一項、第二項前段、第二十三條第一項、第二項前段規定自明。被
    告甲○○前既曾因施用毒品案件，經送勒戒處所觀察、勒戒後，認有繼續施用毒
    品傾向，經由檢察官聲請法院裁定令入戒治處所施以強制戒治在案，其於五年內
    再犯本件施用毒品案件，依前述規定應予論罪科刑。核被告所為，係犯毒品危害
    防制條例第十條第一項之施用第一級毒品罪及同法第二項之施用第二級毒品罪。
    至被告施用第一級、第二級毒品所持有第一級毒品海洛因、第二級毒品安非他命
    之低度行為分別應為施用第一級、第二級毒品之高度行為所吸收，均不另論罪。
    另被告先後多次施用第一級毒品海洛因行為，時間緊接，反覆為之，所犯又分別
    係同一罪名之罪，顯係基於概括犯意為之，應依連續犯規定論以一罪。又被告所
    犯施用第一級毒品罪及施用第二級毒品罪間，犯意各別，行為互殊，應予分論併
    罰。另查，被告於八十四年七月十七日因違反槍砲彈藥刀械管制條例案件，經本
    院以八十四年度重訴第二八號刑事判決判處有期徒刑三年八月確定，於八十四年
    七月十七日入監執行，嗣於八十六年六月四日假釋出獄，復於八十八年二月十一
    日撤銷假釋行殘刑，於八十九年八月十七日執行完畢，有臺灣高雄地方法院檢察
    署刑案資料查註紀錄表及臺灣高等法院被告全國前案紀錄表各一份在卷可憑，其
    於五年之內，再犯本件最重本刑為有期徒刑以上之罪，為累犯，應依刑法第四十
    七條之規定加重其刑。爰審酌被告前曾因施用毒品經送強制戒治後，仍未戒絕毒
    品，再犯本件之罪，顯見其無悔改之意，意志不堅，惟念所犯僅屬自戕行為，所
    生危害非大等一切情狀，就其所犯上開兩罪，分別量處如主文所示之刑，並依法
    定應執行刑。再扣案之殘留有海洛因殘渣之吸管一支，依毒品危害防制條例第十
    八條第一項前段規定，不問屬於犯人與否，沒收並銷燬之。
三、據上論斷，應依刑事訴訟法第二百九十九條第一項前段，毒品危害防制條例第十
    條第一項、第二項、第十八條第一項前段，刑法第十一條、第五十六條、第四十
    七條、第五十一條第五款，判決如主文。
本案經檢察官陳瑞堯到庭執行職務。
中      華      民      國    九十      年     十二     月     十三     日
                                  臺灣高雄地方法院刑事第四庭
                                      法    官  張 維 君
右正本證明與原本無異。
如不服本判決，應於判決送達後十日內，向本院提出上訴狀。
                                      書 記 官  趙 美 玲
中    華    民    國      九十      年      十二      月      十三      日
附錄本案判決論罪科刑法條：
毒品危害防制條例第十條第二項：
施用第二級毒品者，處三年以下有期徒刑。


司法院資訊處製作；財團法人民間司法改革基金會備份。
